# 长期股权投资转入持有待售后的减值计提

提问人：yrxyrx 时间：2019-12-13 08:05:11
请教陈版主，A 公司持有 B公司 80%的股权，投资成本 800 万，A公司将全部股权转让给 C 公司，C 公司的基准日的所有者权益账面值为 1200万元，双方约定的转让价格为 600 万元，如果双方已签订股权转让协议，也符合持有待售资产的条件.A 公司将其转入持有待售资产，按准则应该计提减值准备，请问是现在个别报表中计提 200 万减值，在合并报表计提 80万元吗？

回答人：chenyiwei
可以这样理解。但也要考虑前期是否未及时确认相关的减值损失？是否有可能需要进行前期差错更正？